臺灣新竹地方法院民事裁定  
111年度補字第441號
原      告  郭天賜  
被      告  中國信託商業銀行股份有限公司


法定代理人  利明献  

被      告  台灣金聯資產管理股份有限公司

法定代理人  施俊吉  
被      告  鴻漢資產管理顧問有限公司

法定代理人  趙守文  
上列當事人間分配表異議之訴等事件，本院裁定如下：
    主    文
原告應於本裁定送達後五日內，具狀補正本件起訴之訴訟標的價
額、正確應受判決事項之聲明，並依訴訟標的價額，依民事訴訟
法第77條之13所定費率，補繳裁判費，逾期未補正即駁回其訴。
    理    由
一、按民事訴訟法第116條第1項第1至4款、第244條第1項分別規
    定：「當事人書狀，除別有規定外，應記載下列各款事項：
    一、當事人為法人、其他團體或機關者，其名稱及公務所、
    事務所或營業所。二、有法定代理人、訴訟代理人者，其姓
    名、住所或居所，及法定代理人與當事人之關係。三、訴訟
    事件。四、應為之聲明或陳述。」、「起訴，應以訴狀表明
    下列各款事項，提出於法院為之：一、當事人及法定代理人
    。二、訴訟標的及其原因事實。三、應受判決事項之聲明。
    」又原告之訴，起訴不合程式或不備其他要件者，法院應以
    裁定駁回之。但其情形可以補正者，審判長應定期間先命補
    正，同法第249條第1項第6款亦有明文。次按強制執行法第4
    1條所稱分配表異議之訴，其訴訟標的為該異議之債權人或
    債務人對分配表之異議權，法院核定該訴訟標的價額，應以
    異議者請求宣示變更原分配表或撤銷原分配表重新製作分配
    表所得之利益為準(最高法院109年度台抗字第943號民事裁
    定意旨參照)。分配表異議之訴，其訴訟標的為對分配表之
    異議權，其訴在請求判決變更原分配表之金額，或撤銷原分
    配表重新製作分配表，故與請求確認債權不存在之訴之訴訟
    標的，並不相同。分配表異議之訴，債務人為原告時，以原
    告主張因變更分配表，致被告即債權人較原分配表所減少之
    分配金額為標準，計算其訴訟標的價額(最高法院97年度台
    抗字第652號民事裁定意旨參照) 。
二、上列當事人間分配表異議之訴等事件，原告起訴未據繳納裁
    判費，復未於訴狀載明系爭訴訟標的價額、正確訴之聲明，
    使本院無法核定訴訟標的價額，以裁定命原告補繳裁判費，
    茲限原告於收受本裁定送達5日內記載正確訴之聲明，並陳
    報訴訟標的價額，及就訴訟標的價額，依民事訴訟法第77條
    之13所定費率，補繳裁判費，如未遵期補正，即駁回原告之
    訴。 
三、依民事訴訟法第249條第1項但書，裁定如主文。
中　　華　　民　　國　　111 　年　　5 　　月　　5 　　日
                  民事第二庭法　　　官　林麗玉
以上正本係照原本作成。
如不服本裁定關於核定訴訟標的價額部分，應於送達後10日內向
本院提出抗告狀，並繳納抗告費新臺幣1,000元；其餘關於命補
繳裁判費部分，不得抗告。 
中　　華　　民　　國　　111 　年　　5 　　月　　5　　日
                            書 記  官　郭春慧